【裁判字號】    97,消債更,7
【裁判日期】    970620
【裁判案由】    聲請更生程序
【裁判全文】
臺灣高雄地方法院民事裁定             97年度消債更字第7號
聲  請  人  甲○○
上列當事人聲請消費者債務清理事件，本院裁定如下：
    主  文
聲請人甲○○自中華民國九十七年六月二十日十二時起開始更生
程序。
    理  由
一、本件聲請人主張：其有不能清償債務情事，曾依「中華民國
    銀行公會會員辦理消費金融案件無擔保債務協商機制」，提
    出債權人清冊，請求最大債權銀行即國泰世華銀行共同協商
    債務清償方案，並協商成立，以年利率10％分120 期，自95
    年6 月起每月10日應繳金額新臺幣（下同）33,090元，至96
    年11月止均按期如數繳納，惟因債務人育有2 子女，二年來
    以任職人力資源顧問公司每月薪資約28,000元及配偶擔任計
    程車司機一年約12萬元等收入，於扣除全家生活費、交通費
    、教育費及雜費後等必要開銷後，復履行協商還款，顯入不
    敷出，致履行協商顯有重大困難，自96年12起始繳納部分金
    額而毀諾，客觀上確有不可歸責於債務人之事由，爰向本院
    聲請更生等語。
二、按債務人不能清償債務或有不能清償之虞者，得依消費者債
    務清理條例所定更生或清算程序，清理其債務。債務人無擔
    保或無優先權之債務總額未逾新台幣（下同）1200萬元者，
    於法院裁定開始清算程序或宣告破產前，得向法院聲請更生
    。又於消費者債務清理條例施行前，債務人依金融主管機關
    協調成立之中華民國銀行公會會員，辦理消費金融案件無擔
    保債務協商機制與金融機構成立之協商，準用同條例第151
    條第5 項之規定，即債務人與金融機構協商成立者，不得聲
    請更生或清算，但因不可歸責於己之事由，致履行顯有重大
    困難者，不在此限。法院開始更生程序之裁定，應載明其年
    、月、日、時，並即時發生效力，消費者債務清理條例第3
    條、第42條第1 項、第151 條第5 項、第6 項、第45條第1
    項分別定有明文。
三、經查：聲請人所主張之上開事實，業據提出債權人清冊（卷
    7~11頁總額新台幣2,271,444 元）、財團法人金融聯合徵信
    中心協商專用債權人清冊（卷14~17 頁）、95年5 月3 日與
    最大債權銀行成立之協議書（卷30頁）、高雄市國稅局財產
    歸屬及各類所得資料清單暨所得扣繳憑單（卷19~21 頁及73
    ~75 頁）、協商還款轉帳交易明細表（卷43~66 頁）、配偶
    劉昌明之計程車貸款匯款銀行存摺（卷76~85 頁）及95與96
     年所得扣繳憑單（卷116 頁）、子女教育費收據（卷87~88
     頁及95~98 頁）、勞健保費收據證明（卷89頁）、其他水
    電等雜支證明及統一發票（卷90~94 頁），以及國泰世華銀
    行97年4 月9 日毀諾通知書（卷33頁），並97年6 月12日陳
    報聲請人履行協商情形之書狀（卷117 頁）等在卷可憑，可
    信為實。本院審酌：聲請人與其配偶合計之月收入約4 萬元
    ，於償還協商按年利率達10％計算之每月應繳金額33,090元
    ，所剩充作全家生活所需，短期或可勉力為之，但漸入不敷
    出，終難以為繼，致不能履約，並無違常，衡情難以歸責。
    而聲請人無擔保或無優先權之債務總額未逾新臺幣1,200 萬
    元，復無同條例第46條規定已經法院裁定開始清算程序或宣
    告破產（卷107 頁本院紀錄科查詞表）及第6 條第3 項、第
    8 條各款所定駁回更生聲請等程序事由存在，則債務人聲請
    更生，是有理由。爰裁定如主文。
中    華    民    國    97    年    6     月    20    日
              民事第三庭    法      官  藍家慶
上為正本係照原本作成。
本件不得抗告。
本裁定已於97年6月20日上午10時公告。
中    華    民    國    97    年    6     月    20    日
                            書  記  官  許雅惠


司法院資訊處製作；財團法人民間司法改革基金會備份。
